臺灣板橋地方法院刑事判決　　　　　100 年度交訴字第222 號
公　訴　人　臺灣板橋地方法院檢察署檢察官
被　　　告　陳旭彥
上列被告因公共危險案件，經檢察官提起公訴（100 年度偵字第
18700 號），被告於準備程序中就被訴事實為有罪之陳述，本院
合議庭裁定由受命法官獨任行簡式審判程序，茲判決如下：
    主  文
陳旭彥犯肇事致人傷害逃逸罪，處有期徒刑柒月。緩刑貳年，緩
刑期內付保護管束，並應向指定之政府機關、政府機構、行政法
人、社區或其他符合公益目的之機構或團體提供伍拾小時之義務
勞務。
    事  實
一、陳旭彥於民國100 年6 月17日下午4 時56分許，駕駛其所有
    車號4333-YB 號自小客車，沿新北市○○區○○路1 段往新
    北市三峽區方向行駛，行經中華路1 段202 號前，明知車輛
    行駛時，駕駛人應注意車前狀況，隨時採取必要之安全措施
    ，而依當時天候雖有雨、路面濕潤，惟日間自然光線、柏油
    路面且無缺陷及障礙物、視距良好，並無不能注意之情事，
    當應提高警覺小心駕駛，竟疏於注意車前狀況，致從後追撞
    同向由王偉奇所騎乘車號BLS-072 號普通重型機車，王偉奇
    因而人車倒地，並受有右腰下部挫傷、四肢擦傷等傷害（所
    涉過失傷害部分，業經檢察官為不起訴處分確定）。詎陳旭
    彥肇事後，竟基於肇事逃逸之犯意，未留在現場報警處理或
    救護傷患，旋即駕車逃離現場，並於逃逸途中，因一時慌張
    ，又在同區○○路○ 段與員福街口，不慎追撞前方正停等紅
    燈由呂俊卿所駕駛之車號DS-7191 號自小客貨車右後方（惟
    呂俊卿未受有傷害）。嗣經呂俊卿及目擊肇事過程之路人曾
    景輝報警處理，由警方調閱道路監視畫面後，循線查悉上情
    。
二、案經新北市政府警察局土城分局移送臺灣板橋地方法院檢察
    署檢察官偵查起訴。
    理  由
一、本件被告陳旭彥所犯係死刑、無期徒刑、最輕本刑為3 年以
    上有期徒刑以外之罪，其於準備程序中就被訴事實為有罪之
    陳述，本院告知簡式審判程序之旨，並聽取公訴人、被告之
    意見後，經合議庭裁定由受命法官獨任進行簡式審判程序審
    理，合先敘明。
二、上揭犯罪事實，業據被告於警詢、偵查中及本院審理時均坦
    承不諱，核與證人呂俊卿於警詢中之證述、證人曾景輝與證
    人即被害人王偉奇偵查中之結證情節相符，並有道路交通事
    故現場圖、道路交通事故調查報告表(一)、(二)、亞東紀念醫院
    100 年6 月17日診字第1000379326號診斷證明書1 紙（見偵
    卷第22頁）、現場照片24張（見偵字卷第27至38頁）、監視
    錄影翻拍畫面12張（見偵查卷第39至44頁）、牌照號碼4333
    -YB 號車輛詳細資料報表（見偵查卷第54頁）、肇事車輛毀
    損照片6 張（見偵查卷第45至47頁）在卷可稽，足以佐證被
    告自白與事實相符，堪予採信。被告本件事證明確，其犯行
    洵堪認定，自應依法論科。
三、核被告所為，係犯刑法第184 條之4 肇事逃逸罪。爰審酌於
    肇事後不思立即照護被害人，反而置之不理，自行駕車逃離
    現場，行為實值非議；惟審酌被告前僅於98年間犯有公共危
    險案件，而經法院判處拘役30日之前案紀錄，有臺灣高等法
    院被告前案紀錄表1 份附卷可按，素行尚稱良好，於警詢、
    偵查及本院審理時均坦承犯行，頗有悔意，且積極與被害人
    王偉奇調解並達成和解，賠償被害人之損害，此有新北市土
    城區調解委員會出具之調解書1 份附卷可稽（見本院卷第22
    頁）；並兼衡被告之生活狀況，智識程度為高中畢業（見警
    詢筆錄），犯罪之動機、目的、手段等一切情狀，量處如主
    文所示之刑，以資懲儆。末查，被告未曾因故意犯罪受有期
    徒刑以上刑之宣告，有前開被告前案紀錄表1 份在卷可按，
    其因一時失慮致觸犯刑典，且始終坦承犯行，確有悔意，並
    與被害人達成和解，賠償被害人所受損害，經此次偵、審程
    序及科刑之教訓後，應能知所警惕，而無再犯之虞，本院因
    認本件對被告所處之刑，以暫不執行為當，爰依刑法第74條
    第1 項第1 款之規定予以宣告緩刑2 年，以啟自新。又為使
    被告從中深切記取教訓，及為強化其法治概念，使其於緩刑
    期內能深知警惕，避免其再度犯罪，爰併依刑法第74條第2
    項第5 款規定，命被告應依執行檢察官之命令，向指定之政
    府機關、政府機構、行政法人、社區或其他符合公益目的之
    機構或團體，提供50小時之義務勞務，以資惕誡，並依同法
    第93條第1 項第2 款規定，於緩刑期內付保護管束。
據上論斷，應依刑事訴訟法第273 條之1 第1 項、第299 條第1
項前段，刑法第185 條之4 、第74條第1 項第1 款、第2 項第5
款、第93條第1 項第2 款，判決如主文。
本案經檢察官周芳怡到庭執行職務。
中    華    民    國  100     年    9     月    30    日
                  刑事第十二庭  法  官  曹惠玲
上列正本證明與原本無異。
如不服本判決，應於判決送達後10日內敘明上訴理由，向本院提
出上訴狀 (應附繕本) ，上訴於臺灣高等法院。其未敘述上訴理
由者，應於上訴期間屆滿後20日內向本院補提理由書「切勿逕送
上級法院」。
                                書記官  蕭佩宜
中    華    民    國   100    年    9     月    30    日
附錄本案論罪科刑法條全文：
中華民國刑法第185 條之4
（肇事遺棄罪）
駕駛動力交通工具肇事，致人死傷而逃逸者，處6 月以上5 年以
下有期徒刑。